臺灣高等法院臺中分院民事裁定
111年度聲字第117號
聲  請  人  法務部行政執行署彰化分署

法定代理人  謝道明  
訴訟代理人  胡天賜  

上列聲請人因上訴人財政部中區國稅局與相對人鉅松營造有限公
司間第三人異議之訴事件(本院111年度上易字第238號)，聲請交
付法庭錄音光碟，本院裁定如下：
    主    文
准於聲請人繳納費用後，交付本院民國111年度上易字第238號第
三人異議之訴事件之民國111年7月14日準備程序期日之法庭錄音
光碟。
聲請人就前項所示錄音光碟內容，不得散布、公開播送，或為非
正當目的使用。
聲請費用由聲請人負擔。
    理    由
一、按當事人及依法得聲請閱覽卷宗之人，因主張或維護其法律
    上利益，得於開庭翌日起至裁判確定後6個月內，繳納費用
    聲請法院許可交付法庭錄音內容；當事人及依法得聲請閱覽
    卷宗之人，因主張或維護其法律上利益，聲請交付法庭錄音
    內容時，應敘明理由，由法院為許可與否之裁定；前項聲請
    經法院裁定許可者，每張光碟應繳納費用新臺幣50元；持有
    法庭錄音內容之人，就取得之錄音內容，不得散布、公開播
    送，或為非正當目的使用，法院組織法第90條之1第1項前段
    、第90條之4第1項、法庭錄音錄影及其利用保存辦法第8條
    分別定有明文。又所謂主張或維護法律上利益者，舉凡核對
    更正筆錄、他案訴訟所需，或認法院指揮訴訟方式對其訴訟
    權益有影響之虞，欲用以保障其法律上利益等，均屬之（法
    庭錄音錄影及其利用保存辦法第8條之修正說明參照）。再
    按參加人得按參加時之訴訟程度，輔助當事人為一切訴訟行
    為；當事人得向法院書記官聲請閱覽卷宗；當事人、訴訟代
    理人、參加人及其他經許可之第三人之閱卷規則，由司法院
    定之，民事訴訟法第61條本文、第242條第1項、第6項亦有
    明定。是參加人為依法得聲請閱覽卷宗之人
　　，自得敘明主張或維護法律上利益之理由，繳納費用聲請法
    院交付法庭錄音。　
二、聲請意旨略以：聲請人為輔助本院111年度上易字第238號第
    三人異議之訴事件（下稱本案訴訟）上訴人之參加人，因認
    證人施○○於民國111年7月14日準備程序，就所製作之相對減
    資登記資本額查核報告書內容所為證言，與製作查核報告書
    時有異，影響聲請人業務之真實性及涉嫌偽造文書，爰聲請
    准予交付111年7月14日之法庭錄音光碟等語。
三、查聲請人為本案訴訟之參加人，為依法得聲請閱覽卷宗之人
　　，復已敘明聲請交付法庭錄音以維護其法律上利益之理由，
    揆諸上開說明，其聲請尚無不合，應予准許。又聲請人就取
    得之法庭數位錄音光碟內容不得散布、公開播送，或為非正
    當目的使用，併予諭知如主文第2項所示，以促其注意遵守
    。
四、據上論結，本件聲請為有理由，爰裁定如主文。
中　　華　　民　　國　　111 　年　　7 　　月　　27　　日
              民事第二庭    審判長法　官  楊國精
　　　　　　　　　　　      　　　法　官  陳正禧
　　　　　　　　　　　      　　　法　官  李立傑
正本係照原本作成。
不得抗告。

                                  書記官  呂安茹
　　　　　　　　　　　　　　　　　　
中　　華　　民　　國　　111 　年　　7 　　月　　27　　日